臺灣桃園地方法院刑事判決　　　　　　 100年度簡上字第45號
公　訴　人　臺灣桃園地方法院檢察署檢察官
上　訴　人　洪偉修
選任辯護人　范志誠律師
上列上訴人即被告因詐欺案件，不服本院民國99年12月21日99年
度桃簡字第2172號第一審刑事簡易判決（聲請簡易判決處刑案號
：99年度偵字第16217 號），提起上訴，本院管轄第二審之合議
庭審理，判決如下︰
    主  文
上訴駁回。
洪偉修緩刑貳年。
    事  實
一、洪偉修可預見將金融機構帳戶資料交予不熟識之人使用，可
    能幫助詐欺集團向他人詐財，仍未違其本意，而基於詐欺取
    財之幫助犯意，於民國99年4 月5 日前之4 月間某日，在某
    不詳地點，將其所申設之聯邦商業銀行桃園分行、戶名洪偉
    修、帳號000- 000000000000 號帳戶之金融卡及密碼，交與
    真實姓名、年籍不詳之成年詐騙集團成員使用，而該詐騙集
    團成員取得洪偉修上開帳戶後，即佯以網路援交之方式，向
    林明正實施詐騙，致林明正陷於錯誤，而依詐騙集團成員之
    指示，於99年4 月5 日晚間11時41分許、99年4 月6 日凌晨
    0 時9 分許，分別匯款新臺幣（下同）10萬元、8 萬4 千元
    至洪偉修上開帳戶並旋遭提領殆盡。
二、案經桃園縣政府警察局桃園分局報告臺灣桃園地方法院檢察
    署檢察官偵查後聲請簡易判決處刑。
    理  由
一、上開犯罪事實，業據被告洪偉修於本院準備程序及審理中坦
    承不諱，核與被害人林明正於警詢時指訴情節相符，並有被
    告上開聯邦銀行帳戶存摺影本、基本資料及交易明細資料、
    林明正存入交易明細表等在卷可參。足見被告之自白確與事
    實相符，本件事證明確，被告犯行堪以認定，應依法論科。
二、按刑法上之幫助犯，係對於犯罪與正犯有共同之認識，而以
    幫助之意思，對於正犯資以助力，而未參與實施犯罪之行為
    者而言。被告基於幫助詐欺取財之未必故意，交付帳戶存摺
    、金融卡予他人，並告知金融卡密碼，係為詐欺取財罪構成
    要件以外之行為，是核其所為，係犯刑法第30條第1 項前段
    、第339 條第1 項幫助詐欺取財罪，為幫助犯，故依刑法第
    30 條 第2 項規定減輕其刑。
三、原審以被告犯行明確，適用刑法第30條第1 項、第2 項前段
    、第339 條第1 項、第41條第1 項前段、刑法施行法第1 條
    之1 之規定，並審酌被告率將提款卡交付他人充為犯罪收贓
    之用，不僅助長詐欺等財產犯罪於社會上充斥橫行，且因有
    「人頭戶」包藏掩飾致而查緝困難之故，主犯成員遂有恃無
    恐，行徑乃更加囂張、狂放，直視法律為無物、若敝屣馴致
    台灣漸成各種財產犯罪者之樂園，如入無人之境，是見被告
    犯行所生之危害極鉅，犯後猶飾詞圖卸，態度甚差，兼衡其
    職業為「製造業」，有警詢筆錄所載為憑，資力顯較始終無
    業或長期待業者為佳，再者，自由刑倘准易科罰金，折算標
    準當應考量為換取自由勢須支付而無從豁免之代價暨依其職
    業、身分所應有之資力等節予以綜合酌定，方能在資力豐貧
    各異、優劣參差者間，維持刑罰執行之公平性及有效性等情
    狀判處上訴人即被告有期徒刑4 月，如易科罰金以新臺幣
    2 千元折算1 日；經核認事用法俱無違誤，量刑亦稱妥適，
    應予維持。被告之上訴意旨雖曾否認犯行；惟於本院準備程
    序及審理中則坦承犯行，並主張因已與被害人和解，請求從
    輕量刑並宣告緩刑等語。從而本院綜核上開證據足認被告犯
    行確屬實在，是其所辯，自無理由，其上訴應予駁回。
四、查被告前未曾受有期徒刑以上刑之宣告，有臺灣高等法院被
    告前案紀錄表在卷足徵，復被告於本院審理中已與被害人達
    成和解，並賠償被害人遭詐欺所受損失，此有和解筆錄、被
    告提出之匯款證明等存卷為憑，足見被告已有悔意，並衡以
    被告現尚年輕，僅係一時失慮致罹刑典，犯後態度亦稱良好
    ，認其經此教訓後，當能知所警惕而無再犯之虞，是本院經
    核原審所宣告之刑，以暫不執行為適當，爰依刑法第74條第
    1 項第1 款之規定，併予宣告緩刑2 年，以啟自新。
據上論斷，應依刑事訴訟法第455 條之1 第1 項、第3 項、第36
8 條，刑法第74條第1 項第1 款，判決如主文。
本案經檢察官姜永浩到庭執行職務。
中    華    民    國   100    年    3     月    29    日
                刑事第十庭    審判長  法  官  江德民
                                      法  官  蘇昌澤
                                      法  官  華奕超
以上正本證明與原本無異。
不得上訴。
                                      書記官  徐珮綾
中    華    民    國  100     年    3     月    29    日